da: Vedhæftningsmetode: Fastspænding; Clip-on; Ophængning; Fritstående; Velcro; Andet
pt-PT: Método de fixação: Fixação; Fecho de encaixe; Suspenso; Autónomo; Velcro; Outro
fi: Liittämismenetelmä: Kiinnitys; Klipsillinen; Riippuva; Itsenäinen; Velcro; Muu
nb: Festemetode: Klemming; Clip-on; Henging; Frittstående; Borrelås; Annet
ja: 取付方法: クランピング; クリップ式; 吊り下げ式; スタンドアロン; ベルクロ; その他
it: Metodo di fissaggio: Bloccaggio; Chiusura a scatto; A sospensione; Autonomo; Velcro; Altro
sk-SK: Spôsob pripojenia: Upínanie; Držiak clip-on; Závesný; Samostatný; Suchý zips; Iné
hu: Rögzítési mód: Rászorítható; Felcsíptethető; Felfüggeszthető; Önálló; Velcro; Egyéb
cs: Způsob upevnění: Upínací; Klip; Závěsné; Samostatné; Suchý zip; Jiné
de: Befestigungsmethode: Klemmen; Zum Anklipsen; Hängend; Alleinstehend; Klettverschluss; Sonstiges
en: Attachment method: Clamping; Clip-on; Hanging; Standalone; Velcro; Other
zh-CN: 安装方式: 夹紧; 夹式; 悬挂; 独立式; 魔术贴; 其他
sv: Fastsättningsmetod: Klämning; Clip-on; Hängande; Fristående; Velcro; Övrigt
pt-BR: Método de anexação: Grampo; Clip-on; Pendurado; Autônomo; Velcro; Outro
fr: Méthode de fixation: Serrage; À pince; Suspension; Autonome; Velcro; Autre
pl: Metoda załącznika: Zaciskanie; Z zaciskiem; Powieszenie; Samodzielne; Velcro; Inne
th: วิธีการแนบ: การหนีบ; แบบหนีบ; แขวน; สแตนด์อโลน; ตีนตุ๊กแก; อื่นๆ
es: Método de sujeción: Sujeción; Con clip; Colgante; Independiente; Velcro; Otros
nl: Bevestigingsmethode: Klemmen; Clip-on; Hangend; Autonoom; Velcro; Andere
vi: Phương pháp đính kèm: Kẹp chặt; Dạng kẹp; Treo; Độc lập; Khóa dán; Khác
sl-SI: Način pritrditve: Vpenjanje; Pripenjanje; Visenje; Samostojna; Velcro; Drugo
hr-HR: Način pričvršćivanja: Stezanje; Kopčanje; Vješanje; Samostalno; Čičak-traka; Ostalo
el: Μέθοδος τοποθέτησης: Σύσφιξη; Κουμπωτό; Ανάρτηση; Αυτόνομο; Σκρατς; Άλλο
tr: Ek Yöntemi: Sıkıştırma; Klipsli; Asılı; Bağımsız; Velcro; Diğer
lt-LT: Tvirtinimo būdas: Prispaudžiamas; Prisegamas; Pakabinamas; Pastatomas; Lipdomas „Velcro“ juostelėmis; Kita
ko: 부착 방식: 클램핑; 클립식; 걸이; 독립형; 벨크로; 기타
bg-BG: Начин на закрепване: Затягане; Clip-on; Висящ; Самостоятелен; Велкро; Други
ru: Способ крепления: На зажиме; Пристегивающийся; Подвесной; Отдельный; На застежке велкро; Другой
ro-RO: Metodă de prindere: Prindere; Fixare cu clemă; Suspendare; Autonom; Velcro; Altele
zh-TW: 附件方式: 夾住; 夾式; 懸掛; 獨立式; 魔鬼氈; 其他